臺灣臺中地方法院宣示判決筆錄 　　　　96年度易字第3203號
公　訴　人　臺灣臺中地方法院檢察署檢察官
被　　　告　乙○○
　　　　　　　　　　國民
上列被告因過失傷害案件，經檢察官提起公訴（九十五年度偵字
第二八八０三號），並聲請認罪協商，本院裁定由受命法官獨任
進行認罪協商程序後，於中華民國九十六年九月二十六日下午四
時，在本院第十四法庭宣示判決，出席職員如下：
　　法　官　林學晴
　　書記官　賴淵瀛
　　通　譯
法官起立朗讀判決主文、犯罪事實要旨、處罰條文、附記事項，
及告以上訴限制、期間並提出上訴狀之法院，且諭知記載其內容
：
一、主文：
    乙○○因過失傷害人致重傷，處有期徒刑陸月，如易科罰金
    ，以銀元佰元即新臺幣玖佰元折算壹日；減為有期徒刑
    月，如易科罰金，以銀元佰元即新臺幣玖佰元折算壹日。
二、犯罪事實要旨：
    乙○○於民國九十五年六月二十八日八時十分許，騎乘車牌
    號碼ＲＱ６—０６８號輕型機車，沿臺中縣大雅鄉○○路○
    ○道由西往東朝潭子鄉方向行駛，途經同路八十之一號前面
    時，理應注意應依車道標誌或標線之規定行駛（道路交通安
    全規則第九十九條），並應注意車前狀況（道路交通規則第
    九十四條第三項），隨時採取必要之安全措施，而依當時前
    開路段慢車道上設置有「機車優先道」，而快車道上標示有
    「禁行機車」之字樣，且天候晴、有日間自然光線、柏油路
    面、道路乾燥無缺陷及障礙物、視距良好等情形，又無不能
    注意之情事，竟疏於注意道路之路標標線及車前路況，貿然
    自機車優先車道往左切入內側快車道，適同一時、地，有行
    人甲○○○原亦應注意在禁止穿越有分向限制線、設有劃分
    島或護欄之路段或三車道以上之單行道，不得穿越道路（道
    路交通規則第一百三十四條第三項），且依當時狀況，亦無
    不能注意之情事，竟疏於注意，於上開地點，逕由北往南穿
    越雅潭路車道、安全島並由安全島繼續穿越對向車道，由於
    雙方有上述之疏失，乙○○見狀時已避煞不及而撞及亦未及
    反應之甲○○○，乙○○則停留在肇事現場等候員警前往處
    理，並於員警到場處理時，當場承認其為肇事人而自首。另
    甲○○○經送醫急救治療後，經診斷因此次事故而受有創傷
    性腦傷合併硬腦膜下腔出血致雙側癱，有認知功能障礙，且
    不能獨立行走移位、吞嚥困難、需長期由鼻胃灌食等永久性
    神經機能障礙之重傷害。
三、處罰條文：
    刑法第二百八十四條第一項
    因過失傷害人者，處六月以下有期徒刑，拘役或五百元以下
    罰金，致重傷者，處一年以下有期徒刑、拘役或五百元以下
    罰金。
四、附記事項：（新舊法比較）
  (一)被告行為後，刑法第六十二條有關自首之規定已有修正，修
    正前之舊法規定為「必減」其刑，修正後改為「得減」其刑
    ，此項變動影響行為人之刑罰法律效果，係屬新修正刑法第
    二條第一項之「法律變更」，本件被告自首之時間係於新修
    正刑法生效前之九十五年六月二十八日，自應為新舊法比較
    ，經比較新舊法結果，因修正前舊法規定為「必減」其刑，
    較有利於行為人，即新法之規定對於被告並無較為有利之情
    形，是依修正後刑法第二條第一項前段之規定，本件應適用
    被告行為時之法律，即應適用修正前刑法第六十二條前段之
    規定，減輕被告之刑。
  (二)被告行為後，罰金罰鍰提高標準條例第二條業已刪除，而刑
    法第四十一條第一項前段關於易科罰金之折算標準已由舊法
    之銀元一百元、二百元、三百元修正為新台幣一千元、二千
    元、三千元，因屬科刑規範事項之變更，其折算標準為裁判
    時所應諭知，自有就新舊法規定比較之必要，經比較新舊法
    結果，以被告行為時之舊法較為有利於被告，新法並無對被
    告有較為有利之情形，是依刑法第二條第一項前段之規定，
    本件應適用被告行為時之舊法即依修正前刑法第四十一條第
    一項前段、修正前罰金罰鍰提高標準條例第二條、現行法規
    所定貨幣單位折算新台幣條例第二條之規定，諭知以銀元三
    百元即新台幣九百元折算一日為易科罰金之折算標準。
  (三)被告行為後，刑法第三十三條第五款業於九十四年二月二日
    修正公布，並自九十五年七月一日起施行；修正後刑法第三
    十三條第五款規定「罰金：新臺幣一千元以上，以百元計算
    之。」，與修正前刑法第三十三條第五款規定「罰金：一元
    以上。」不同。比較新舊法結果，以舊法較有利於行為人，
    新法並無對被告較為有利之情形，故依刑法第二條第一項前
    段規定，本案關於刑法第二百八十四條第一項前段之法定刑
    罰金部分，自應適用行為時之法律即修正前刑法第三十三條
    第五款規定決定其罰金部分之法定刑。
  (四)再查被告行為後，業已增訂刑法施行法第一條之一，並規定
    ：「中華民國九十四年一月七日刑法修正施行後，刑法分則
    編所定罰金之貨幣單位為新臺幣。九十四年一月七日刑法修
    正時，刑法分則編未修正之條文定有罰金者，自九十四年一
    月七日刑法修正施行後，就其所定數額提高為三十倍。但七
    十二年六月二十六日至九十四年一月七日新增或修正之條文
    ，就其所定數額提高為三倍。」，是就現行刑法中，有關於
    罰金刑處罰之規定已有修正，惟經比較增訂之刑法施行法第
    一條之一與被告行為時之罰金罰鍰提高標準條例第一條前段
    、現行法規所定貨幣單位折算新台幣條例第二條結果，二者
    規定適用之結果並無不同，則本件即依被告行為時之舊法即
    依罰金罰鍰提高標準條例第一條前段為法條適用之依據，附
    此敘明。
五、協商判決除有刑事訴訟法第四百五十五條之四第一項第一款
    於本訊問程序終結前，被告撤銷協商合意或檢察官撤回協商
    聲請者；第二款被告協商之意思非出於自由意志者；第四款
    被告所犯之罪非第四百五十五條之二第一項所定得以協商判
    決者；第六款被告有其他較重之裁判上一罪之犯罪事實者；
    第七款法院認應諭知免刑或免訴、不受理者情形之一，及違
    反同條第二項「法院應於協商合意範圍內為判決；法院為協
    商判決所科之刑，以宣告緩刑或二年以下有期徒刑、拘役或
    罰金為限」之規定者外，不得上訴。
六、如有上開可得上訴情形，得自收受宣示判決筆錄送達之日起
    十日內，向本院提出上訴書狀，上訴於第二審法院。
中　　華　　民　　國　　96　　年　　9 　　月　　26　　日
                  刑事第四庭         書記官  賴淵瀛
                                     法  官  林學晴
上正本證明與原本無異。
                                     書記官  賴淵瀛
中　　華　　民　　國　　96　　年　　9 　　月　　26　　日
